【裁判字號】    90,易,1637
【裁判日期】    900622
【裁判案由】    竊盜
【裁判全文】
臺灣臺中地方法院刑事判決                          九十年度易字第一六三七號
    公  訴  人  臺灣臺中地方法院檢察署檢察官
    被      告  甲○○
右列被告因竊盜案件，經檢察官聲請簡易判決處刑（九十年度偵字第五六九０號），
本院沙鹿簡易庭認不宜以簡易判決處刑，移由本院刑事庭改依通常程序審理，本院判
決如左：
    主  文
甲○○共同踰越安全設備於夜間侵入住宅竊盜，處有期徒刑捌月。緩刑參年。
    事  實
一、甲○○與洪世烈（由本院沙鹿簡易庭另案審理）共同意圖為自己不法之所有，於
    民國九十年三月二十七日凌晨一時許，由臺中縣大甲鎮○○路○段一００七巷十
    二號諶碧蓮住宅隔壁之建築工地，攀爬至三樓後，打開諶碧蓮三樓房間未上鎖之
    窗戶，逾越窗戶之安全設備後，侵入諶碧蓮之住宅，徒手竊取諶碧蓮所有之現金
    新臺幣（下同）一千零二元（含紙鈔及硬幣），得手後，甲○○將該現金藏置於
    身上，並繼續在一樓翻找財物時，為鄰居發覺報警，嗣由警方會同諶碧蓮之姪子
    乙○○開門後，在該處一樓餐廳當場查獲，始發現上情。
二、案經臺中縣警察局大甲分局報請臺灣臺中地方法院檢察署檢察官偵查後，聲請以
    簡易判決處刑。
    理  由
一、訊據被告甲○○固坦承其於右揭時地竊取財物之事實，惟於本院審理中辯稱：僅
    伊一人竊取，洪世烈並未參與云云。經查，右揭犯罪事實，業據被告於警訊中供
    稱：當時係伊與洪世烈共同竊取等語明確，並經證人乙○○於警訊證述屬實，而
    同案被告洪世烈於警訊中亦自承有參與上開竊盜之犯行，參以被告與洪世烈二人
    均在諶碧蓮住處一樓餐廳為警查獲，則被告甲○○逐樓搜取財物時，洪世烈既同
    在屋內，衡情當無不知甲○○意在行竊之理，是本件確係被告與洪世烈基於共同
    犯意之聯絡而侵入諶碧蓮住處行竊，至為灼然，被告所辯本件係其一人所為云云
    ，無非事後迴護同案被告洪世烈卸責之詞，不足採信。此外，復有贓物認領保管
    收據乙紙、照片一幀及現場圖一份附卷可稽。本件事證明確，被告犯行堪以認定
    。
二、核被告所為，係犯刑法第三百二十一條第一項第一款、第二款之踰越安全設備於
    夜間侵入住宅竊盜罪。被告與洪世烈就上開竊盜犯行，彼此互有犯意聯絡及行為
    分擔，為共同正犯。爰審酌被告犯罪之動機、方法、竊盜之次數、所竊得財物價
    值，及犯後態度等一切情狀，量處如主文所示之刑，以資懲儆。查被告前未曾受
    有期徒刑以上刑之宣告，此有臺灣臺中地方法院檢察署刑案資料查註紀錄表附卷
    可稽，其因一時失慮，貪慾圖便，致觸犯本案犯行，經此教訓，自當知所警惕，
    而無再犯之虞，本院綜核各情，認前開對其刑之宣告，以暫不執行為適當，爰併
    予宣告緩刑三年，以啟自新。
據上論斷，應依刑事訴訟法第四百五十二條、第二百九十九條第一項前段，刑法第二
十八條、第三百二十一條第一項第一款、第二款、第七十四條第一款，判決如主文。
本案經檢察官陳佳琳到庭執行職務
中      華      民      國        九十      年      六    月  二十二    日
                                    臺灣臺中地方法院刑事第四庭
                                        法  官  卓  進  仕
右正本證明與原本無異。
如不服本判決，應於判決送達後十日內向本院提出上訴狀，上訴於臺灣高等法院臺中
分院（須附繕本）。
                                        書記官
中      華      民      國        九十      年      六    月  二十六    日
附錄本判決論罪科刑之法條：
刑法第三百二十一條第一項第一款、第二款
犯竊盜罪而有左列情形之一者，處六月以上五年以下有期徒刑：
一、於夜間侵入住宅或有人居住之建築物、船艦，或隱匿其內而犯之者。
二、毀越門扇、牆垣或其他安全設備而犯之者。


司法院資訊處製作；財團法人民間司法改革基金會備份。
